最高法院刑事判決　　　　　　　九十六年度台上字第八八０號
上　訴　人　甲○○
　　　　　　乙○○
上列上訴人等因強盜案件，不服台灣高等法院台南分院中華民國
九十五年十月十九日第二審判決（九十五年度上訴字第四五八號
，起訴案號：台灣雲林地方法院檢察署九十四年度偵字第四八五
一號），提起上訴，本院判決如下：
    主  文
上訴駁回。
    理  由
按刑事訴訟法第三百七十七條規定：上訴於第三審法院，非以判
決違背法令為理由，不得為之。是提起第三審上訴，應以原判決
違背法令為理由，係屬法定要件。如果上訴理由狀並未依據卷內
訴訟資料，具體指摘原判決不適用何種法則或如何適用不當，或
所指摘原判決違法情事，顯與法律規定得為第三審上訴理由之違
法情形，不相適合時，均應認其上訴為違背法律上之程式，予以
駁回。本件原判決撤銷第一審之科刑判決，改判仍論上訴人甲○
○、乙○○（下稱上訴人等二人）以共同意圖為自己不法之所有
，以強暴、脅迫至使不能抗拒，而取他人之物罪，甲○○累犯，
處有期徒刑伍年壹月；乙○○處有期徒刑伍年。係依憑上訴人乙
○○於警詢時之陳述（供稱：於原判決認定之時、地，由甲○○
騎乘機車，搭載伊於路上搜尋行劫之目標，經發現並跟蹤被害人
李思宜《嗣經更名為李靜觀》後，即伺機強盜其財物，得手後，
將皮包內之現金取出花用，皮包則予丟棄等語）、被害人李思宜
之證言（陳稱：伊手抱小孩行走於路上，遭一男一女強取財物，
由女子以不明之物品抵住伊之右後腰部，伊無法抗拒，而由男子
取走伊之皮包，伊因正面看見該女子之面貌特徵，可明確指證係
上訴人乙○○無誤等語）等證據資料，而為論斷，已敘明其所憑
之證據及認定之理由。而以上訴人乙○○事後翻異前供，辯稱：
警詢時係於藥癮發作之下，而為不實之陳述云云，為卸責之詞，
不足採取，亦已依據卷證資料，在理由內詳加指駁；並說明上訴
人乙○○以證人身分於審判中作證時，雖否認其於警詢時之陳述
，惟經檢察官勘驗其警詢錄音帶之結果，認其供述之語氣清楚堅
定，並無情緒不穩之狀況，警詢筆錄係依其陳述而為記載，因認
該警詢筆錄具有較可信之情形，且為證明本件犯罪事實所必要，
依刑事訴訟法第一百五十九條之二之規定，自得為證據之理由。
從形式上觀察，原判決並無足以影響判決結果之違法情形存在。
上訴人甲○○上訴意旨略稱：上訴人等二人縱有被害人所指之犯
行，被害人當時亦未達於不能抗拒之程度，不能責令其二人擔負
強盜罪名；並與上訴人乙○○另謂：伊等確實並無本件犯行，被
害人之指訴及乙○○之警詢筆錄均非實在各等語。惟按強盜罪之
所謂不能抗拒，係指行為人所為之強暴、脅迫等不法行為，就當
時之具體事實，予以客觀之判斷，足使被害人身體上或精神上達
於不能抗拒之程度而言。原判決依憑其證據調查之結果，認定上
訴人等二人於夜間，由乙○○以不明之物品抵住手抱小孩之被害
人，致被害人不能抗拒，而由甲○○下手強取被害人手上之皮包
等情，因而論處其二人以強盜罪刑，核與採證違反法則或判決適
用法則不當之違法情形並不相當，自不容妄加指摘，而據為適法
之第三審上訴理由。(二)、其餘上訴意旨係置原判決之明白論斷於
不顧，仍持原判決已說明理由而捨棄不採之陳詞辯解，全憑己見
，再為單純之事實上爭執；並就屬於事實審法院採證認事職權之
行使，任意指摘，難認已符合首揭法定之第三審上訴要件。其上
訴違背法律上之程式，應予駁回。
據上論結，應依刑事訴訟法第三百九十五條前段，判決如主文。
中　　華　　民　　國　九十六　年　　二　　月　　九　　日
                      最高法院刑事第五庭
                          審判長法官  林　增　福
                                法官  邵　燕　玲
                                法官  張　清　埤
                                法官  陳　世　雄
                                法官  蔡　國　在
      本件正本證明與原本無異
                                      書  記  官
中　　華　　民　　國　九十六　年　　二　　月　 十四　 日
                                                      V
